# 公司支付给离职员工的竞业限制补偿金，算不算经常性损益？

提问人：coolfish 时间：2017-09-13 17:14:27
如题，公司支付给离职员工的竞业限制补偿金，算不算经常性损益？ 分几种情况： 1 、如果是常规的规定，一般是两年的竞业期，每月像征性支付点，没多少，而且涉及到大部分员工，这种情况下，由于是经常会出现的，个人理解，应该做为经常损益来处理； 2 、如果是核心员工离职，由于对方的竞业补偿代价就比较高，比如说，某核心的技术高管离职，公司为了技术保密，要求对方两年内不得从事类似的工作，但这时给对方的补偿金额就会比较多，比如说每年100W。但每个公司这类核心人员数量有限，而且不会连续出现（如果在某一年度或时期连续出现，估计公司也快出问题），这种情况下，是不是做为非经常性损益处理比较合理？

回答人：chenyiwei
正常情况下不属于非经常性损益。虽然竞业禁止通常仅限于“高级管理人员、高级技术人员和其他负有保密义务的人员”（《劳动合同法》第二十三条），人员范围较小，且通常补偿金额较大，但竞业禁止的目的是保护本企业的商业秘密和竞争优势，与本企业正常经营活动相关，且属于辞退福利的一部分，不能说是偶发性的。

提问人：zengfengxia 时间：2017-09-14 17:23:03
陈版这一类竞业限制补偿金属于薪酬准则中提到的离职后福利还是辞退福利，看定义，离职后福利是指企业为获得职工提供的服务而在职工退休或与企业解除劳动关系后，提供的各种形式的报酬和福利，辞退福利是企业在职工劳动合同到期之前解除与职工的劳动关系，或者为鼓励职工自愿接受裁减而给予职工的补偿。 前者包括主动和被动离职，后者仅指被动离职。 竞业限制补偿金在支付期间相应员工虽然未提供服务，但承担了对公司的义务，公司因此拥有了对应的权利，补偿金额是应当在任职期间计入损益（预计），还是在支付期间计入损益？

回答人：chenyiwei
辞退福利，在特定对象离职并相应触发竞业禁止补偿金支付义务时予以预提并确认为管理费用。